ACORDAO-COMPLETO-2375330

ACÓRDÃO DE RELAÇÃO

ACÓRDÃO DE RELAÇÃO 2674/2019 ATA 44/2019 - PLENÁRIO

Acórdão 2674/2019-TCU-Plenário
	Os ministros do Tribunal de Contas da União, reunidos em sessão de Plenário, ACORDAM, por unanimidade, de acordo com os pareceres emitidos nos autos e com fundamento no art. 113, § 1º, da Lei 8.666, de 21/6/1993, e no art. 43, inciso I, da Lei 8.443, de 16/7/1992, combinados com os arts. 1º, inciso XXIV, 17, inciso IV, 143, inciso III, 169, inciso V, 235 e 237, inciso VII e parágrafo único, do Regimento Interno/TCU, e com o art. 103, § 1º, da Resolução-TCU 259, de 7/5/2014, em conhecer da Representação abaixo identificada, considerá-la improcedente quanto ao mérito, indeferir o pedido de concessão de medida cautelar formulado pela representante e determinar o arquivamento dos autos, após cumpridos os encaminhamentos adiante consignados.
1. Processo TC Processo 021.224/2019-6 (REPRESENTAÇÃO) 
	1.1. Autor da Representação: UP Brasil - Policard Systems e Serviços S/A (CNPJ 00.904.951/0001-95) .
	1.2. Órgão/Entidade: Departamento Regional do Serviço Social da Indústria no Estado de Minas Gerais (Sesi-DR/MG) e Departamento Regional do Serviço Nacional de Aprendizagem Industrial no Estado de Minas Gerais (Senai-DR/MG) .
	1.3. Relator: Ministro Aroldo Cedraz.
	1.4. Representante do Ministério Público: não atuou.
	1.5. Unidade Técnica: Secretaria de Controle Externo de Aquisições Logísticas (Selog) .
	1.6. Representação legal: Andressa Rocha Crosara Domingos (CPF XXX.089.226-XX) , Pedro Henrique Ferreira Ramos Marquers (OAB/SP 261.130) , Rafael Parodi Ferraresso (OAB/SP 223.018-E) , Thiago Amaral da Silva (OAB/ES 19.502) e outros, representando a empresa UP Brasil - Policard Systems e Serviços S/A (procurações às peças 2 e 3) ; Elisa Leão de Andrade (OAB/MG 124.233) , Isabela Guimaraes Heinisch Figueiro (OAB/MG 139.324) , Renata Valadares Cunha Maciel (OAB/MG 87.343) , Jordana Generoso Tomazzi de Oliveira (OAB/MG 139.619) , Tiago Gomes de Carvalho Pinto (OAB/MG 71.905) e outros, representando o Senai-DR/MG (procuração e substabelecimento às peças 19 e 21) e o Sesi-DR/MG (procuração e substabelecimento às peças 20 e 21) .
	1.7. Encaminhamentos:
	1.7.1. dar ciência desta decisão à empresa UP Brasil - Policard Systems e Serviços S/A, ao Departamento Regional do Serviço Social da Indústria no Estado de Minas Gerais e ao Departamento Regional do Serviço Nacional de Aprendizagem Industrial no Estado de Minas Gerais;
	1.7.2. determinar à Selog que providencie, por intermédio de seu dirigente, em conformidade com o art. 169, caput e inciso V, do Regimento Interno do TCU, o encerramento dos presentes autos no sistema informatizado de controle de processos desta Corte de Contas.

Departamento Regional do Serviço Social da Indústria no Estado de Minas Gerais (Sesi-DR/MG) e Departamento Regional do Serviço Nacional de Aprendizagem Industrial no Estado de Minas Gerais (Senai-DR/MG).

AROLDO CEDRAZ

Andressa Rocha Crosara Domingos (CPF 055.089.226-52), Pedro Henrique Ferreira Ramos Marquers (OAB/SP 261.130), Rafael Parodi Ferraresso (OAB/SP 223.018-E), Thiago Amaral da Silva (OAB/ES 19.502) e outros, representando a empresa UP Brasil - Policard Systems e Serviços S/A (procurações às peças 2 e 3); Elisa Leão de Andrade (OAB/MG 124.233), Isabela Guimaraes Heinisch Figueiro (OAB/MG 139.324), Renata Valadares Cunha Maciel (OAB/MG 87.343), Jordana Generoso Tomazzi de Oliveira (OAB/MG 139.619), Tiago Gomes de Carvalho Pinto (OAB/MG 71.905) e outros, representando o Senai-DR/MG (procuração e substabelecimento às peças 19 e 21) e o Sesi-DR/MG (procuração e substabelecimento às peças 20 e 21).

Não atuou.

REPRESENTAÇÃO (REPR)

Secretaria de Controle Externo de Aquisições Logísticas (Selog).